臺灣高等法院高雄分院刑事判決
111年度交上易字第63號
上  訴  人  
即  被  告  陳憲逸


上列上訴人因過失傷害案件，不服臺灣橋頭地方法院110年度交
易字第43號，中華民國111年5月26日第一審判決（起訴案號：臺
灣橋頭地方檢察署109年度偵字第10176號）關於量刑部分，提起
上訴，本院判決如下：
    主  文
原判決關於宣告刑部分撤銷。
甲○○經原判決所判處「過失傷害罪」部分，處拘役參拾日，如易
科罰金，以新臺幣壹仟元折算壹日。緩刑貳年。
    理  由
壹、程序事項：
一、刑事訴訟法第348條第3項規定：「上訴得明示僅就判決之刑
    、沒收或保安處分一部為之」，其立法理由指出：「為尊重
    當事人設定攻防之範圍，並減輕上訴審審理之負擔，容許上
    訴權人僅針對刑、沒收或保安處分一部提起上訴，其未表明
    上訴之認定犯罪事實部分，則不在第二審之審判範圍。如為
    數罪併罰之案件，亦得僅針對各罪之刑、沒收、保安處分或
    對併罰所定之應執行刑、沒收、保安處分，提起上訴，其效
    力不及於原審所認定之各犯罪事實，此部分犯罪事實不在上
    訴審審查範圍」。是科刑事項已可不隨同其犯罪事實而單獨
    成為上訴之標的，且上訴人明示僅就科刑事項上訴時，第二
    審法院即不再就原審法院所認定之犯罪事實為審查，而應以
    原審法院所認定之犯罪事實，作為論認原審量刑妥適與否之
    判斷基礎。
二、本件上訴人即被告甲○○於本院審理時，已明示係針對原判決
    量刑部分上訴（見本院卷第76頁），依據前述說明，本院僅
    就原審判決關於量刑妥適與否進行審理，至於原審判決其他
    部分，則非本院審查範圍。　
貳、本案據以審查量刑妥適與否之原審所認定之犯罪事實、所犯
    罪名：
一、原審認定之犯罪事實　
    被告於民國109年4月12日15時22分許，駕駛車牌號碼000-00
    00號自用小客貨車，沿高雄市○○區○○路○○○○○○○路段○○○○00
    號電桿前，欲迴轉至對向停車場停車時，本應注意在劃設分
    向限制線之路段，不得迴車，而依當時天候晴、日間自然光
    線、視距良好、柏油路面乾燥、無缺陷或障礙物，並無不能
    注意之情狀，竟疏未注意在劃設分向限制線之路段，不得迴
    車，即貿然於分向限制線迴車；適有乙○○騎乘車牌號碼000-
    0000號普通重型機車，沿同路段同向駛至該處，已見到前方
    路口發生車禍，亦疏未注意行經道路臨時障礙時，應減速慢
    行，作隨時停車之準備，仍以時速30至40公里之車速向前直
    行，見狀剎車不及，雙方因而發生碰撞，致乙○○人車倒地，
    因而受有左側無名指擦挫傷、左側手部挫傷等傷害。
二、所犯罪名　　　
    被告所為，係犯刑法第284條前段之過失傷害罪。其於事故
    發生後，在未有偵查犯罪職權之公務員發覺前，於員警前往
    現場處理時在場，當場承認為肇事人乙節，有道路交通事故
    肇事人自首情形紀錄表1份附卷可查（見警卷第35頁），是
    其對於未發覺之犯罪自首而接受裁判，爰依刑法第62條前段
    規定減輕其刑。
參、上訴論斷
  ㈠按「犯罪後之態度」，係刑法第57條所定科刑輕重應審酌事
    項之一，包括被告犯罪後自願坦承犯行，表示悔悟，以減省
    訴訟資源之耗費，或力謀恢復原狀、與被害人和解，獲得被
    害人見諒等情形在內。因屬判斷被告人格上危險性及對其未
    來行為期待性之重要表徵，攸關刑罰特別預防目的之落實。
    查被告於原審時已應告訴人要求，允諾賠償其新台幣（下同
    ）6萬元，後係因告訴人拒絕提出診斷證明，致最終和解告
    吹等情，據被告上訴時陳述明確，並提出其與告訴人對話資
    料等件在卷可參（本院卷第7至19頁），顯見本件兩造未於
    原審時達成和解，事出有因，非被告拒不賠償，無填補告訴
    人損害之誠意；又被告上訴後，業已坦承全部犯行，復與告
    訴人達成和解，並給付賠償金額完畢情，有和解書、本院電
    話查詢紀錄單各1 份在卷可參（見本院卷第82、85頁），原
    審對上情未及斟酌，量刑難稱妥適，被告此部分上訴即屬有
    理，應由本院將原判決量刑部分撤銷改判。
  ㈡本院審酌被告駕駛自用小客貨車，於分向限制線迴車而肇事
    ，致告訴人受有左側無名指擦挫傷、左側手部挫傷之傷害，
    為肇事主因，犯後初到庭時否認犯罪，惟最終仍然坦承犯行
    ，並與告訴人達成和解，賠償其所受損害之犯後態度，兼衡
    告訴人亦有行經道路臨時障礙時，未減速慢行之過失，併考
    量被告係五專畢業之教育程度，擔任工廠技術員，月薪約2
    萬8千餘元，已婚，有2名未成年子女等一切情狀（本院卷第
    80頁），量處如主文第2項所示之刑，並諭知易科罰金之折
    算標準。
  ㈢被告未曾因故意犯罪受有期徒刑以上刑之宣告，有臺灣高等
    法院被告前案紀錄表在卷足稽。茲考量被告車禍肇事致人受
    傷，固有可議，然本件告訴人所受僅為手部擦、挫傷，傷勢
    尚屬輕微，且被告已與告訴人達成和解，並賠償其損害等情
    ，認被告經此偵審程序及科刑教訓後，應已知所警惕，而無
    再犯之虞，是其所受刑之宣告以暫不執行為適當，爰併予宣
    告緩刑2年，以啟自新。
據上論斷，依刑事訴訟法第369條第1項前段、第364條、第299 
條第1 項前段，判決如主文。
本案經檢察官陳麗琇聲請簡易判決處刑，檢察官孫小玲到庭執行
職務。
中　　華　　民　　國　　111 　年　　10　　月　　12　　日
                  刑事第四庭　　審判長法　官　黃建榮
　　　　　　　　　　　　　　　　　　  法　官　林書慧
　　　　　　　　　　　　　　　　　 　 法　官　黃宗揚
以上正本證明與原本無異。
不得上訴。
中　　華　　民　　國　　111 　年　　10　　月　　12　　日
　　　　　　　　　　　　　　　　　　　書記官  秦富潔　　
附錄本判決論罪科刑法條：
刑法第284條
因過失傷害人者，處1年以下有期徒刑、拘役或10萬元以下罰金
；致重傷者，處3年以下有期徒刑、拘役或30萬元以下罰金。